臺灣臺南地方法院刑事判決　　　　　　　95年度易字第1291號
　　聲　請　人　臺灣臺南地方法院檢察署檢察官
　　被　　　告　丙○○
　　　　　　　　乙○○
　　共　　　同
　　選任辯護人　林世勳律師
上列被告等因詐欺案件，經檢察官聲請以簡易判決處刑（九十五
年度營偵字第一七○號、九十五年度偵字第三八五○號），本院
合議庭認為有刑事訴訟法第四百五十一條之一第四項但書第三款
之情形，經適用通常訴訟程序審理，判決如下：
    主  文
丙○○、乙○○均無罪。
    理  由
一、檢察官聲請簡易判決處刑意旨略以：被告丙○○與乙○○是
    父子關係，丙○○經營販售幼雞、雛鴨仔之買賣，乙○○則
    協助載運，二人竟基於共同自己不法之所有意圖，於民國九
    十四年四月某日起至九十四年六月二十二日止間，先由乙○○向丁○○○表示雄性紅面番鴨雛鴨仔之飼養有利可圖，可
    以飼養並待雛鴨仔長大成成鴨後，販售與坊間經營薑母鴨飲
    食店等業者作為食材之用等語，丁○○○及戊○○不虞有詐
    ，二人先後四次向丙○○與乙○○購買雄性番鴨雛鴨仔共計
    二九一○隻，雙方言明上開雄性番鴨雛鴨仔每隻價額為新臺
    幣 (下同)三十元至三十七元不等，詎丁○○○及戊○○於
    九十四年十月間發覺上揭向丙○○與乙○○購得之紅面番鴨
    雛鴨仔長大為成鴨後，竟均為雌性之母鴨，無法供應市場需
    求致生損失，要求丙○○解決此事均置之不理，始知受騙。
    因認被告二人共同涉犯刑法第三百三十九條第一項詐欺取財
    罪嫌等語。
二、按犯罪事實應依證據認定之，無證據不得認定其犯罪事實；
    又不能證明被告犯罪者，應諭知無罪之判決，刑事訴訟法第
    一百五十四條第二項、第三百零一條第一項分別定有明文。
    又告訴人之告訴，係以使被告受刑事訴追為目的，是其陳述
    是否與事實相符，仍應調查其他事實以資審認，最高法院五
    十二年臺上字第一三○○號判例足資參照。且刑事訴訟法第
    一百六十一條第一項規定：檢察官就被告犯罪事實，應負舉
    證責任，並指出證明之方法。因此，檢察官對於起訴之犯罪
    事實，應負提出證據及說服之實質舉證責任。倘其所提出之
    證據，不足為被告有罪之積極證明，或其闡明之證明方法，
    無從說服法官以形成被告有罪之心證，基於無罪推定之原則
    ，自應為被告無罪判決之諭知，最高法院九十二年臺上字第
    一二八號判例亦闡述甚明。
三、本件檢察官認被告丙○○、乙○○共同涉犯上開罪嫌，係以
    ：(1)告訴人丁○○○、戊○○之指述；(2)證人黃勝銘之證詞
    ；(3)告訴人丁○○○所提被告二人同時於善化及北港牛墟分
    地販賣雛鴨照片；(4)中華民國養鴨協會九十五年三月一日中
    鴨協賴字第九五○三○一○一號函附九十四年度番鴨雛價格
    參考表及函覆母鴨雛價格等事證，為其論據。
四、訊據被告丙○○固坦承有販予告訴人丁○○○雛鴨之事實，
    惟堅決否認有何詐欺取財犯行，辯稱略以：告訴人丁○○○
    均向其購入母雛鴨，其所飼養母雛鴨較大隻、漂亮，售價為
    二十元並無不合理處等語；訊之被告乙○○亦否認有何詐欺
    取財犯行，並以買賣雛鴨均由其父即被告丙○○出面交易，
    伊只協助載送雛鴨等語，資為抗辯。經查：
  (一)本件雛鴨買賣糾紛，經告訴人指訴係向被告二人買進公雛鴨
    等語，並有證人黃勝銘於偵查中結證當場聽聞告訴人丁○○○向被告丙○○購買公雛鴨以佐其詞。惟證人黃勝銘為告訴
　　人丁○○○配偶，其證詞非無附和告訴人之可能，本院尚難
  　憑認確有所證情節。又本件並無其他積極證據足認告訴人與
    被告丙○○各執一詞之交易內容與價格何者為真，則尚難遽
    認告訴人之單方指訴與事實相符。
  (二)告訴人丁○○○於偵查中所提照片，雖可證明被告二人曾同
    時於善化及北港牛墟分別攤位販賣雛鴨，唯其拍攝時點為九
    十五年一月二十五日、九十五年二月十八日、九十五年四月
    二日，均在本件雛鴨買賣糾紛後，被告乙○○於本院訊問及
    審理程序中亦供認告訴人拍照時間其已然在上開地點販售鶵
    鴨，惟堅詞否認告訴人指訴期間已然參與賣鴨等語。上開照
    片即無從據以判斷或推認告訴人拍照前，被告乙○○確有與
    告訴人丁○○○買賣雛鴨之事實。
  (三)再者，被告丙○○供述其出售母雛鴨價格為每隻二十元，與
    中華民國養鴨協會函所示九十四年度母雛鴨價格最高參考價
    十元有明顯落差，反之，告訴人指陳渠等每隻三十元至三十
    七元不等價格向被告買進公雛鴨，則與上開函文所示依月份
    不同而有三十元、四十元、四十五元甚至五十元之價格有所
    重疊，則被告供述價格顯較告訴人所陳與一般市場行情未合
    ，容可置疑。惟上開函文尚指出「至於母鴨雛是否可賣得二
　　十元，可能涉及生產者及通路業者對於未來市供需認知度，
  　宜由市場自由決定其價格」，則實際上，母雛鴨以每隻二十
    元價格進行交易，即非無可能。從而，被告丙○○辯稱因其
    飼養待售之母雛鴨大隻、較美，故定價為二十元等語，尚非
    無可採信。
  (四)綜上所述，本件僅有告訴人及其家庭成員之片面指述，且卷
    附照片無法證明當初買賣情況，至於中華民國養鴨協會所函
    覆資料，無從排除被告丙○○所辯之可能性，自難認為已嚴
    格證明被告二人之被訴事實。此外，復無其他積極證據可資
    證明被告二人有何共同詐欺取財之行為，公訴人所指被告之
    犯罪嫌疑，仍有合理之懷疑存在，揆諸前開法律規定及判例
    意旨，既不能證明被告犯罪，爰依法為無罪之諭知。
據上論斷，應依刑事訴訟法第四百五十二條、第三百零一條第一
項，判決如主文。
本案經檢察官甲○○到庭執行職務。
中　　華　　民　　國　　 96 　　年　　1　　月　　8　　日
　　　　　　　　刑事第十庭　審判長法　官　陳欽賢
　　　　　　　　　　　　　　　　　法　官　林臻嫺
　　　　　　　　　　　　　　　　　法　官　陳賢德
以上正本證明與原本無異。
如不服本判決，應於收受送達後10日內向本院提出上訴書狀（應
附繕本）。
　　　　　　　　　　　　　　　　　書記官　王志銘
中　　華　　民　　國　　96　　年　　1 　　月　　10　　日
